臺灣士林地方法院刑事裁定
110年度聲字第1280號
聲  請  人
即  被  告  鄭兆穎





選任辯護人  王志超律師
            劉書妏律師
上列聲請人即被告因違反槍砲彈藥刀械管制條例案件（110年度
訴字第536號），不服本院受命法官於中華民國110年11月25日所
為關於羈押處分，聲請撤銷，本院合議庭裁定如下：
    主  文
聲請駁回。
    理  由
一、聲請意旨略以：聲請人即被告（下稱被告）甲○○雖因違反槍
    砲彈藥刀械管制條例案件，惟於警方持搜索票前往新北市淡
    水區新市二路住所搜索時，主動告知槍械藏放位置，並帶同
    警員前往未持有第三人王勝弘住處搜索票取獲槍枝4枝；又
    同日警員持搜索票前往被告之戶籍址為搜索時，主動帶同警
    方前往位於上址斜對面之貨櫃屋並取獲槍枝20枝；經警員詢
    問後，復配合前往被告承租之新北市淡水區蕃薯寮土地，並
    開啟該處之貨櫃屋供警員入內察看，衡酌上情，應符合槍砲
    彈藥刀械管制條例第18條減輕或免除其刑之規定，無構成最
    輕本刑5年以上有期徒刑之罪，而與刑事訴訟法第101條第1
    項第3款之羈押要件未符。又被告未有遭通緝逃亡之紀錄且
    無海外置產之情，家中尚有年邁母親、未成年子女及配偶需
    照顧，無拋家棄子以逃亡之動機，且無證據顯示有逃亡傾向
    ，被告亦坦承犯行並詳實說明犯罪事實，足認被告犯後態度
    良好，實無逃亡之虞，是本案顯無羈押之原因，縱認本案仍
    有羈押之原因，則請法院撤銷原羈押之處分，改以更為合適
    之處分等語。  
二、按對於審判長、受命法官、受託法官或檢察官所為羈押之處
    分有不服者，受處分人得聲請其所屬法院撤銷或變更之；該
    項聲請期間為5日，自為處分之日起算，其為送達者，自送
    達後起算。刑事訴訟法第416條第1項第1款、第3項分別定有
    明文。次按抗告法院認為抗告無理由者，應以裁定駁回之，
    該條規定於依第416條聲請撤銷審判長、受命法官、受託法
    官或檢察官所為各項處分時，亦有所準用，同法第412條、
    第416條第4項亦規定甚明。查被告因違反槍砲彈藥刀械管制
    條例案件，經臺灣士林地方檢察署檢察官提起公訴，本院受
    命法官於民國110年11月25日訊問被告後，認被告涉犯槍砲
    彈藥刀械管制條例第7條第4項之未經許可持有衝鋒槍、制式
    手槍罪、第8條第4項之未經許可持有獵槍、可發射子彈具殺
    傷力槍枝罪、第13條第4項未經許可持有槍枝主要組成零件
    罪等罪嫌重大，且有刑事訴訟法第101條第1項第3款所定之
    羈押事由，有羈押之必要，而當庭處分自110年11月25日起
    羈押，且於同日送達押票予被告等情，有訊問筆錄、押票、
    本院送達證書在卷可稽【本院110年度訴字第536號影卷（下
    稱536號卷）第29至32、35、39頁】，嗣被告於110年11月30
    日具狀提起準抗告，有刑事準抗告狀上之本院收狀戳章可憑
    （本院卷第7頁），本件羈押既係由本院受命法官訊問被告
    後所為，核係受命法官所為之羈押處分，且被告復係於原羈
    押處分後5日內即110年11月30日提出準抗告，揆諸上開說明
    ，被告撤銷處分之聲請合於程序要件，合先敘明。
三、按被告經法官訊問後，認為犯罪嫌疑重大，而有左列情形一
    ，非予羈押，顯難進行追訴、審判或執行者，得羈押之︰...
    （三）所犯為死刑、無期徒刑或最輕本刑為5年以上有期徒
    刑之罪，有相當理由認為有逃亡、湮滅、偽造、變造證據或
    勾串共犯或證人之虞者，刑事訴訟法第101條第1項第3款定
    有明文。而關於羈押與否之審查，其目的僅在判斷有無實施
    羈押強制處分之必要，並非認定被告有無犯罪之實體審判程
    序，故關於羈押之要件，無須經嚴格證明，以經釋明得以自
    由證明為已足。又羈押之目的，在於確保刑事偵查、審判程
    序之完成及刑事執行之保全。被告究竟有無刑事訴訟法第10
    1條所規定之羈押要件情形，應否羈押，以及羈押後其羈押
    原因是否仍然存在，有無繼續羈押之必要，事實審法院本得
    斟酌個案情節、訴訟進行程度及其他一切情形而為認定。故
    受羈押之被告除確有刑事訴訟法第114條所列情形之一者外
    ，其應否羈押或延長羈押，事實審法院自有認定裁量之權，
    如無濫用其權限情形，即不得任意指為違法（最高法院105
    年度台抗字第602號裁定意旨可資參照）。
四、經查：
（一）本案被告因違反槍砲彈藥刀械管制條例案件，於110年11
      月25日經本院受命法官訊問後，坦承被訴之犯行，且有起
      訴書所載證據及本院110年度訴字第536號110年11月30日
      訊問筆錄可憑（536號卷第6、7、30頁），足認被告涉犯
      槍砲彈藥刀械管制條例第7條第4款之未經許可持有衝鋒槍
      、手槍、同條例第8條第4項之未經許可持有獵槍、其他可
      發射字彈具有殺傷力之槍枝、同條例第12條第4項之未經
      許可持有子彈及同條例13條第4項之未經許可持有槍枝主
      要組成零件罪嫌等罪，且犯罪嫌疑重大。又衡以被告所犯
      未經許可持有衝鋒槍、手槍罪之法定刑度為5年以上有期
      徒刑，刑責甚重，基於趨吉避凶、脫免刑責之基本人性，
      被告自有畏罪逃亡以規避偵查、審判及刑罰執行之高度可
      能，此不因被告於案發前、後曾否遭通緝或有無固定住所
      而有異，況本案查獲具殺傷力之槍枝共22枝，子彈高達87
      0顆，數量甚多，被告可預期將來所受之刑責非輕，當有
      畏罪逃亡之動機，而有事實足認有被告有逃亡之虞，辯護
      人以被告坦承犯行，且無遭通緝之紀錄、海外無財產及有
      母親、未成年子女及配偶待撫養，即謂被告無逃亡可能等
      語，委難憑採。至於辯護人陳述被告於案發後已坦承犯行
      ，而有槍砲彈藥刀械管制條例第18條減輕或免除其刑之適
      用等語，然此屬實體罪責事項是否援引減輕其刑之問題，
      非謂因此即認被告所涉非最輕本刑5年以上有期徒刑之罪
      ，辯護人以被告得依槍砲彈藥刀械管制條例第18條規定減
      輕或免除其刑，謂被告並無構成最輕本刑5年以上之罪，
      不符刑事訴訟法第101條第1項第3款規定之羈押要件等語
      ，即無可採。
（二）是本院審酌被告持有槍枝及子彈之數量甚多，顯已嚴重危
      害社會治安，犯罪情節及所生危害甚鉅，經權衡國家刑事
      司法權之有效行使、社會秩序及公共利益、被告之人身自
      由之私益及防禦權受限制之程度，當有羈押之必要。
五、綜上所述，原受命法官訊問被告後，認其涉犯槍砲彈藥刀械
    管制條例第7條第4款之未經許可持有衝鋒槍、手槍、同條例
    第8條第4項之未經許可持有獵槍、其他可發射字彈具有殺傷
    力之槍枝、同條例第12條第4項之未經許可持有子彈及同條
    例13條第4項之未經許可持有槍枝主要組成零件罪嫌等罪，
    且犯罪嫌疑重大，其所犯未經許可持有衝鋒槍、手槍罪為最
    輕本刑5年以上有期徒刑之重罪，基於重罪畏刑，有相當理
    由認被告有逃亡之虞，而有刑事訴訟法第101條第1項第3款
    之羈押原因，且為確保日後本案之審判、執行，應有羈押之
    必要，基於訴訟程序順暢進行及發現真實等重大公共利益的
    考量，附具理由說明認定審酌之依據，而為自110年11月25
    日起予以羈押之處分，核屬受命法官本於職權之適法行使，
    本院審酌上開各情，原處分各項裁量並無任何違法、不當或
    逾越比例原則之處，經核尚無不當，被告猶執前詞指摘原處
    分不當，聲請撤銷原處分，為無理由，應予駁回。
六、依刑事訴訟法第416條第4項、第412條，裁定如主文。
中    華    民    國    110   年     12    月    6   日 
                  刑事第一庭  審判長法  官  陳明偉
                                    法  官  鍾晴
                                    法  官  吳佩真
以上正本證明與原本無異。
本裁定不得抗告。
                                    書記官  黃婕宜
中    華    民    國   110    年    12    月    6   日